臺灣臺北地方法院民事裁定
111年度訴字第3389號
原      告  台新國際商業銀行股份有限公司

法定代理人  尚瑞強  
                      送達代收人  劉承穎等如向民事庭陳                                     報名冊

被      告  吳剛魁律師即王宏智之遺產管理人

上列當事人間請求清償借款事件，本院裁定如下：
    主  文
本件移送臺灣高雄地方法院。
    理  由
一、按訴訟，由被告住所地之法院管轄。被告在中華民國現無住
    所或住所不明者，以其在中華民國之居所，視為其住所；無
    居所或居所不明者，以其在中華民國最後之住所，視為其住
    所。訴之全部或一部，法院認為無管轄權者，依原告聲請或
    依職權以裁定移送於其管轄法院，民事訴法第1條第1項前段
    及第2項、第28條第1項定有明文。次按當事人得以合意定第
    一審管轄法院，但以關於由一定法律關係而生之訴訟為限，
    民事訴訟法第24條第1項亦定有明文。又當事人以合意定第
    一審管轄法院，旨在使預定之訴訟，歸屬於一定之法院管轄
    ，是合意所定之管轄法院，必須限於一定之法院，不得廣泛
    就任何第一審法院定為合意管轄之法院（最高法院86年度台
    抗字第139號裁定意旨參照）。
二、經查，原告依其與借款人即王宏智簽訂之汽車貸款暨借據約
    定書第7條約定，主張雙方係合意以本院為第一審管轄法院
    云云。惟觀諸前開約定內容：「……。因本約定書所生之一切
    爭議而涉訟時，立約人等及台新銀行均合意以臺灣臺北地方
    法或臺灣＿地方法院為第一審管轄法院。但不得排除消費者
    保護法第四十七條或民事訴訟法第二十八條第二項、第四三
    六條之九規定小額訴訟管轄法院之適用。」等語，依上述記
    載，原告顯然得在包括本院在內之臺灣任一地方法院擇一為
    第一審管轄法院，此係賦予原告得依其片面意思於起訴時任
    選不特定多數法院起訴，並未限於以一定之法院為定合意管
    轄之法院，揆諸首揭說明，尚不能認為已生定合意管轄之效
    力。又王宏智之遺產管理人即被告吳剛魁律師之住所地係位
    於高雄市三民區，王宏智死亡時之住所地位於高雄市鼓山區
    ，足見被告需至非住所地管轄法院之本院應訴，顯有應訴不
    便、勞費之情，而原告為頗具規模之金融公司，在各地均有
    營業處所及受僱人員，應訴並無不便，則依前開法律規定，
    本件應由臺灣高雄地方法院管轄。玆原告向無管轄權之本院
    起訴，容有違誤，爰依職權將本件移送於該管轄法院。
三、依首開法條裁定如主文。　　
中　　華　　民　　國　　111 　年　　7 　　月　　28　　日
                  民事第八庭    法　官　宣玉華
以上正本係照原本作成。
如對本裁定抗告須於裁定送達後10日內向本院提出抗告狀，並繳
納抗告費新臺幣1,000元。
中　　華　　民　　國　　111 　年　　7 　　月　　28　　日
                                書記官　林怡秀